# 成本法转权益法合并报表的处理

提问人：lv1025280320 时间：2023-09-01 11:42:
请教陈版：母公司持股100%，后面出售60%，剩余40%改按权益法核算。
合并报表当期的处置投资收益 (合并财务报表层面=[(处置股权取得的对价+剩余股权公允价值)一原有子公司自购买日开始持续计算的净资产*原持股比例]一商誉
然后与原有子公司股权投资相关的其他综合收益 ( 可转损益的部分 ) 、其他所有者权益变动 ( 资本公积 ) ，应当在丧失控制权时转为当期投资收益等。
这部分的其他综合收益和资本公积是仅仅指个别报表中 40% 追溯调整权益法的那部分？？

回答人：chenyiwei
这部分的其他综合收益和资本公积（实务中资本公积很少见，可以只考虑其他综合收益，否则会被误解为由权益性交易形成的资本公积也可以转损益了）。是指作为子公司期间在合并报表层面累积的与该子公司相关的其他综合收益的归母部分的100%，而不是仅针对剩余股权的部分。
在丧失对子公司控制权但仍保留重大影响的情况下，个别报表和合并报表层面对剩余股权虽然都是采用权益法核算，但其核算基础和结果是完全不同的。具体可参阅《中审众环研究 2020 》之“问题3-2-163（分步转让子公司股权至丧失控制权时的会计处理）”中的相关提示内容。